cs/misc/czech.aff
flag *A:
	È Í S T > -ÍST, TU	#èíst
	È Í S T > -ÍST, TE©
	È Í S T > -ÍST, TE
	È Í S T > -ÍST, TEME
	È Í S T > -ÍST, TETE
	È Í S T > -ÍST, TOU
	È Í S T > -ÍST, TI
	È Í S T > -ÍST, TÌME
	È Í S T > -ÍST, TÌTE
	È Í S T > -ÍST, ETL
	È Í S T > -ÍST, ETLA
	È Í S T > -ÍST, ETLO
	È Í S T > -ÍST, ETLI
	È Í S T > -ÍST, ETLY
	È Í S T > -ÍST, TA
	È Í S T > -ÍST, TOUC
	È Í S T > -ÍST, TOUCE

	[DNT] Í S T > -ÍST, ÌTU	# hníst
	[DNT] Í S T > -ÍST, ÌTE©
	[DNT] Í S T > -ÍST, ÌTE
	[DNT] Í S T > -ÍST, ÌTEME
	[DNT] Í S T > -ÍST, ÌTETE
	[DNT] Í S T > -ÍST, ÌTOU
	[DNT] Í S T > -ÍST, Ì«
	[DNT] Í S T > -ÍST, Ì«ME
	[DNT] Í S T > -ÍST, Ì«TE
	[DNT] Í S T > -ÍST, ÌTL
	[DNT] Í S T > -ÍST, ÌTLA
	[DNT] Í S T > -ÍST, ÌTLO
	[DNT] Í S T > -ÍST, ÌTLI
	[DNT] Í S T > -ÍST, ÌTLY
	[DNT] Í S T > -ÍST, ÌTA
	[DNT] Í S T > -ÍST, ÌTOUC
	[DNT] Í S T > -ÍST, ÌTOUCE

	[^ÈDNT] Í S T > -ÍST, EDU	# pøíst
	[^ÈDNT] Í S T > -ÍST, EDE©
	[^ÈDNT] Í S T > -ÍST, EDE
	[^ÈDNT] Í S T > -ÍST, EDEME
	[^ÈDNT] Í S T > -ÍST, EDETE
	[^ÈDNT] Í S T > -ÍST, EDOU
	[^ÈDNT] Í S T > -ÍST, EÏ
	[^ÈDNT] Í S T > -ÍST, EÏME
	[^ÈDNT] Í S T > -ÍST, EÏTE
	[^ÈDNT] Í S T > -ÍST, EDL
	[^ÈDNT] Í S T > -ÍST, EDLA
	[^ÈDNT] Í S T > -ÍST, EDLO
	[^ÈDNT] Í S T > -ÍST, EDLI
	[^ÈDNT] Í S T > -ÍST, EDLY
	[^ÈDNT] Í S T > -ÍST, EDA
	[^ÈDNT] Í S T > -ÍST, EDOUC
	[^ÈDNT] Í S T > -ÍST, EDOUCE

	N É S T > -ÉST, ESU	# nést
	N É S T > -ÉST, ESE©
	N É S T > -ÉST, ESE
	N É S T > -ÉST, ESEME
	N É S T > -ÉST, ESETE
	N É S T > -ÉST, ESOU
	N É S T > -ÉST, ES
	N É S T > -ÉST, ESME
	N É S T > -ÉST, ESTE
	N É S T > -ÉST, ESL
	N É S T > -ÉST, ESLA
	N É S T > -ÉST, ESLO
	N É S T > -ÉST, ESLI
	N É S T > -ÉST, ESLY
	N É S T > -ÉST, ESA
	N É S T > -ÉST, ESOUC
	N É S T > -ÉST, ESOUCE

	[^N] É S T > -ÉST, ETU	# kvést, mést, plést
	[^N] É S T > -ÉST, ETE©
	[^N] É S T > -ÉST, ETE
	[^N] É S T > -ÉST, ETEME
	[^N] É S T > -ÉST, ETETE
	[^N] É S T > -ÉST, ETOU
	[^N] É S T > -ÉST, E«
	[^N] É S T > -ÉST, E«ME
	[^N] É S T > -ÉST, E«TE
	[^N] É S T > -ÉST, ETL
	[^N] É S T > -ÉST, ETLA
	[^N] É S T > -ÉST, ETLO
	[^N] É S T > -ÉST, ETLI
	[^N] É S T > -ÉST, ETLY
	[^N] É S T > -ÉST, ETA
	[^N] É S T > -ÉST, ETOUC
	[^N] É S T > -ÉST, ETOUCE

	Á S T > -ÁST, ADU	# klást, krást
	Á S T > -ÁST, ADE©
	Á S T > -ÁST, ADE
	Á S T > -ÁST, ADEME
	Á S T > -ÁST, ADETE
	Á S T > -ÁST, ADOU
	Á S T > -ÁST, AÏ
	Á S T > -ÁST, AÏME
	Á S T > -ÁST, AÏTE
	Á S T > -ÁST, ADL
	Á S T > -ÁST, ADLA
	Á S T > -ÁST, ADLO
	Á S T > -ÁST, ADLI
	Á S T > -ÁST, ADLY
	Á S T > -ÁST, ADA
	Á S T > -ÁST, ADOUC
	Á S T > -ÁST, ADOUCE

	É Z T > -ÉZT, EZU	# vézt
	É Z T > -ÉZT, EZE©
	É Z T > -ÉZT, EZE
	É Z T > -ÉZT, EZEME
	É Z T > -ÉZT, EZETE
	É Z T > -ÉZT, EZOU
	É Z T > -ÉZT, EZ
	É Z T > -ÉZT, EZME
	É Z T > -ÉZT, EZTE
	É Z T > -ÉZT, EZL
	É Z T > -ÉZT, EZLA
	É Z T > -ÉZT, EZLO
	É Z T > -ÉZT, EZLI
	É Z T > -ÉZT, EZLY
	É Z T > -ÉZT, EZA
	É Z T > -ÉZT, EZOUC
	É Z T > -ÉZT, EZOUCE

	R Á T > -RÁT, ERU	# brát
	R Á T > -RÁT, ERE©
	R Á T > -RÁT, ERE
	R Á T > -RÁT, EREME
	R Á T > -RÁT, ERETE
	R Á T > -RÁT, EROU
	R Á T > -RÁT, ER
	R Á T > -RÁT, ERME
	R Á T > -RÁT, ERTE
	R Á T > -RÁT, ERA
	R Á T > -RÁT, EROUC
	R Á T > -RÁT, EROUCE

	L Á T > -LÁT, ELU	# stlát
	L Á T > -LÁT, ELE©
	L Á T > -LÁT, ELE
	L Á T > -LÁT, ELEME
	L Á T > -LÁT, ELETE
	L Á T > -LÁT, ELOU
	L Á T > -LÁT, EL
	L Á T > -LÁT, ELME
	L Á T > -LÁT, ELTE
	L Á T > -LÁT, ELA
	L Á T > -LÁT, ELOUC
	L Á T > -LÁT, ELOUCE

	[^LR] Á T > -ÁT, U	# cpát
	[^LR] Á T > -ÁT, E©
	[^LR] Á T > -ÁT, E
	[^LR] Á T > -ÁT, EME
	[^LR] Á T > -ÁT, ETE
	[^LR] Á T > -ÁT, OU
	[^LR] Á T > -ÁT, I
	[^LR] Á T > -ÁT, ÌME
	[^LR] Á T > -ÁT, ÌTE

	Á T > -ÁT, AL
	Á T > -ÁT, ALA
	Á T > -ÁT, ALO
	Á T > -ÁT, ALI
	Á T > -ÁT, ALY

	C T > -T, I
	C I > -I, T

	É C T > -ÉCT, EÈU	# péct
	É C T > -ÉCT, EKU
	É C T > -ÉCT, EÈE©
	É C T > -ÉCT, EÈE
	É C T > -ÉCT, EÈEME
	É C T > -ÉCT, EÈETE
	É C T > -ÉCT, EÈOU
	É C T > -ÉCT, EKOU
	É C T > -ÉCT, EÈ
	É C T > -ÉCT, EC
	É C T > -ÉCT, EÈME
	É C T > -ÉCT, ECME
	É C T > -ÉCT, EÈTE
	É C T > -ÉCT, ECTE
	[^L] É C T > -ÉCT, EKL
	[^L] É C T > -ÉCT, EKLA
	[^L] É C T > -ÉCT, EKLO
	[^L] É C T > -ÉCT, EKLI
	[^L] É C T > -ÉCT, EKLY
	[^L] É C T > -ÉCT, EKA
	[^L] É C T > -ÉCT, EKOUC
	[^L] É C T > -ÉCT, EKOUCE

	O U C T > -OUCT, UÈU	# tlouct
	O U C T > -OUCT, UKU
	O U C T > -OUCT, UÈE©
	O U C T > -OUCT, UÈE
	O U C T > -OUCT, UÈEME
	O U C T > -OUCT, UÈETE
	O U C T > -OUCT, UÈOU
	O U C T > -OUCT, UKOU
	O U C T > -OUCT, UÈ
	O U C T > -OUCT, UC
	O U C T > -OUCT, UÈME
	O U C T > -OUCT, UCME
	O U C T > -OUCT, UÈTE
	O U C T > -OUCT, UCTE
	O U C T > -CT, KL
	O U C T > -CT, KLA
	O U C T > -CT, KLO
	O U C T > -CT, KLI
	O U C T > -CT, KLY
	O U C T > -OUCT, UKA
	O U C T > -OUCT, UKOUC
	O U C T > -OUCT, UKOUCE

	O C I > -CI, HU	# pomoci
	O C I > -OCI, Ù®U
	O C I > -OCI, Ù®E©
	O C I > -OCI, Ù®E
	O C I > -OCI, Ù®EME
	O C I > -OCI, Ù®ETE
	O C I > -CI, HOU
	O C I > -OCI, Ù®OU
	O C I > -CI, HL
	O C I > -CI, HLA
	O C I > -CI, HLO
	O C I > -CI, HLI
	O C I > -CI, HLY
	O C I > -CI, HA
	O C I > -CI, HOUC
	O C I > -CI, HOUCE

	O V A T > -OVAT, UJI	# kupovat, modelovat
	O V A T > -OVAT, UJE©
	O V A T > -OVAT, UJE
	O V A T > -OVAT, UJEME
	O V A T > -OVAT, UJETE
	O V A T > -OVAT, UJÍ
	O V A T > -OVAT, UJ
	O V A T > -OVAT, UJTE
	O V A T > -OVAT, UJME
	O V A T > -OVAT, UJÍC
	O V A T > -OVAT, UJÍCE

	[^O] V A T > -AT, U	# pozvat
	[^O] V A T > -AT, E©
	[^O] V A T > -AT, E
	[^O] V A T > -AT, EME
	[^O] V A T > -AT, ETE
	[^O] V A T > -AT, OU
	A V A T > -AT, -	# plavat
	A V A T > -AT, ME
	A V A T > -AT, TE
	A V A T > -T, JE
	A V A T > -T, JÍC
	A V A T > -T, JÍCE
#   I V A T > -AT, EJ	# plivat
#   I V A T > -AT, EJME
#   I V A T > -AT, EJTE
	[^AIO] V A T > -AT, I	# pozvat
	[^AIO] V A T > -AT, ÌME
	[^AIO] V A T > -AT, ÌTE

	Z A T > -ZAT, ®U	# mazat
	Z A T > -ZAT, ®E©
	Z A T > -ZAT, ®E
	Z A T > -ZAT, ®EME
	Z A T > -ZAT, ®ETE
	Z A T > -ZAT, ®OU
	[^ÁÍU] Z A T > -ZAT, ®
	[^ÁÍU] Z A T > -ZAT, ®ME
	[^ÁÍU] Z A T > -ZAT, ®TE
	Á Z A T > -ÁZAT, A®
	Á Z A T > -ÁZAT, A®ME
	Á Z A T > -ÁZAT, A®TE
	Í Z A T > -ÍZAT, I®
	Í Z A T > -ÍZAT, I®ME
	Í Z A T > -ÍZAT, I®TE
	U Z A T > -AT, EJ
	U Z A T > -AT, EJME
	U Z A T > -AT, EJTE
	[^ÁÍU] Z A T > -ZAT, ®ÍC
	[^ÁÍU] Z A T > -ZAT, ®ÍCE
        [YU] Z A T > -T, JE
        [YU] Z A T > -T, JÍC
        [YU] Z A T > -T, JÍCE

	S A T > -SAT, ©U	# èesat
	S A T > -SAT, ©E©
	S A T > -SAT, ©E
	S A T > -SAT, ©EME
	S A T > -SAT, ©ETE
	S A T > -SAT, ©OU
	S A T > -SAT, ©
	S A T > -SAT, ©ME
	S A T > -SAT, ©TE
	S A T > -SAT, ©ÍC
	S A T > -SAT, ©ÍCE

	R A T > -RAT, ERU	# nebrat
	R A T > -RAT, ERE©
	R A T > -RAT, ERE
	R A T > -RAT, EREME
	R A T > -RAT, ERETE
	R A T > -RAT, EROU
	R A T > -RAT, ER
	R A T > -RAT, ERME
	R A T > -RAT, ERTE
	R A T > -RAT, ERA
	R A T > -RAT, EROUC
	R A T > -RAT, EROUCE

	A K A T > -AKAT, ÁÈU	# plakat
	A K A T > -AKAT, ÁÈE©
	A K A T > -AKAT, ÁÈE
	A K A T > -AKAT, ÁÈEME
	A K A T > -AKAT, ÁÈETE
	A K A T > -AKAT, ÁÈOU
	A K A T > -AKAT, AÈ
	A K A T > -AKAT, AÈME
	A K A T > -AKAT, AÈTE
	A K A T > -AKAT, AÈÍC
	A K A T > -AKAT, AÈÍCE

	[^A] K A T > -KAT, ÈU	# skákat
	[^A] K A T > -KAT, ÈE©
	[^A] K A T > -KAT, ÈE
	[^A] K A T > -KAT, ÈEME
	[^A] K A T > -KAT, ÈETE
	[^A] K A T > -KAT, ÈOU
	K A T > -AT, EJ
	K A T > -AT, EJME
	K A T > -AT, EJTE

	[^KRSVZ] A T > -AT, U	# klamat
	[^KRSVZ] A T > -AT, E©
	[^KRSVZ] A T > -AT, E
	[^KRSVZ] A T > -AT, EME
	[^KRSVZ] A T > -AT, ETE
	[^KRSVZ] A T > -AT, OU
	[AEIYÌ] [^KRSVZ] A T > -AT, -	# klamat, ale ¹krÁbat > jen ¹krábEJ
	[AEIYÌ] [^KRSVZ] A T > -AT, ME
	[AEIYÌ] [^KRSVZ] A T > -AT, TE
	[^O] U [^RSVZ] A T > -AT, -	# klubat, ale dlOUbat > jen dloubEJ
	[^O] U [^RSVZ] A T > -AT, ME
	[^O] U [^RSVZ] A T > -AT, TE
	[^RVZ] A T > -T, JE
	[^RVZ] A T > -T, JÍC
	[^RVZ] A T > -T, JÍCE

	[CSZ] [BMP] A T > -AT, I	# vecpat
	[CSZ] [BMP] A T > -AT, ÌME
	[CSZ] [BMP] A T > -AT, ÌTE
	S T A T > -T, Ò		# dostat
	S T A T > -T, ÒME
	S T A T > -T, ÒTE
	[^CSZ] [BMP] A T > -AT, EJ	# døímat
	[^CSZ] [BMP] A T > -AT, EJME
	[^CSZ] [BMP] A T > -AT, EJTE
	[^RSVZBMPT] A T > -AT, EJ	# sedat
	[^RSVZBMPT] A T > -AT, EJME
	[^RSVZBMPT] A T > -AT, EJTE
	© L A T > -AT, I		# ka¹lat

	[^ÁÍOUYÝCSZ] T > -T, L	# pøíèestí minulé
	[^ÁÍOUYÝCSZ] T > -T, LA
	[^ÁÍOUYÝCSZ] T > -T, LO
	[^ÁÍOUYÝCSZ] T > -T, LI
	[^ÁÍOUYÝCSZ] T > -T, LY

# nadmout - flag J, (obe)jmout - tìchto slov je málo a lze je vyskloòovat
#   uvedením první osoby, dávám pøednost slovùm dout, kout, plout, slout, zout
#      [^N] O U T > -OUT, U

	I T > -IT, ÍM		#nosit
	I T > -IT, Í©
	I T > -IT, Í
	I T > -IT, ÍME
	I T > -IT, ÍTE
	[DTNBFPMV] I T > -IT, Ì
	[^DTNBFPMV] I T > -IT, E
	I T > -IT, ÍC
	I T > -IT, ÍCE

	[^O] U È I T > -IT, -	# nauèit
	[^O] U È I T > -IT, ME
	[^O] U È I T > -IT, TE

	O U B I T > -OUBIT, UB	# hloubit
	O U B I T > -OUBIT, UBME
	O U B I T > -OUBIT, UBTE
	O U È I T > -OUÈIT, UÈ	# louèit
	O U È I T > -OUÈIT, UÈME
	O U È I T > -OUÈIT, UÈTE
	[^O] U D I T > -DIT, Ï	# budit
	[^O] U D I T > -DIT, ÏME
	[^O] U D I T > -DIT, ÏTE
	O U D I T > -OUDIT, UÏ	# bloudit
	O U D I T > -OUDIT, UÏME
	O U D I T > -OUDIT, UÏTE
	[LR] O U D I T > -T, -	# loudit, proudit
	[LR] O U D I T > -IT, ÌME
	[LR] O U D I T > -IT, ÌTE
	O U L I T > -OULIT, UL	# choulit
	O U L I T > -OULIT, ULME
	O U L I T > -OULIT, ULTE
	O U N I T > -OUNIT, OUNI	# èalounit
	O U N I T > -OUNIT, OUNÌME
	O U N I T > -OUNIT, OUNÌTE
	O U P I T > -OUPIT, UP	# loupit
	O U P I T > -OUPIT, UPME
	O U P I T > -OUPIT, UPTE
	O U Ø I T > -OUØIT, UØ	# bouøit
	O U Ø I T > -OUØIT, UØME
	O U Ø I T > -OUØIT, UØTE
	O U S I T > -OUSIT, US	# brousit
	O U S I T > -OUSIT, USME
	O U S I T > -OUSIT, USTE
	O U T I T > -OUTIT, U«	# kroutit
	O U T I T > -OUTIT, U«ME
	O U T I T > -OUTIT, U«TE
	O U ® I T > -OU®IT, U®	# slou¾it
	O U ® I T > -OU®IT, U®ME
	O U ® I T > -OU®IT, U®TE
	S O U ® I T > -T, -	# sou¾it
	S O U ® I T > -IT, EME
	S O U ® I T > -IT, ETE

	Ù L I T > -ÙLIT, UL	# pùlit
	Ù L I T > -ÙLIT, ULME
	Ù L I T > -ÙLIT, ULTE

	Ú ® I T > -Ú®IT, U®
	Ú ® I T > -Ú®IT, U®ME
	Ú ® I T > -Ú®IT, U®TE

	[AEIOYÌ] [BCÈFJLMPØS©VZ®] I T > -IT, -	# ba¾it
	[AEIOYÌ] [BCÈFJLMPØS©VZ®] I T > -IT, ME
	[AEIOYÌ] [BCÈFJLMPØS©VZ®] I T > -IT, TE

	[^AEIOUYÁÉÍÓÚÙÝÌR] [CÈJLØS©Z®] I T > -T, -	# zlehèit
	[^AEIOUYÁÉÍÓÚÙÝÌR] [CÈJLØS©Z®] I T > -IT, EME
	[^AEIOUYÁÉÍÓÚÙÝÌR] [CÈJLØS©Z®] I T > -IT, ETE

	[^AEIOUYÁÉÍÓÚÙÝÌ] [BFMPV] I T > -T, -	# zahanbit, ozøejmit, kotvit
	[^AEIOUYÁÉÍÓÚÙÝÌ] [BFMPV] I T > -IT, ÌME
	[^AEIOUYÁÉÍÓÚÙÝÌ] [BFMPV] I T > -IT, ÌTE

	R [BM] I T > -IT, -	# krmit, hrbit
	R [BM] I T > -IT, ME
	R [BM] I T > -IT, TE

	[^O] U [BCÈFJLMPØS©VZ®] I T > -IT, -	# chlubit
	[^O] U [BCÈFJLMPØS©VZ®] I T > -IT, ME
	[^O] U [BCÈFJLMPØS©VZ®] I T > -IT, TE

	T Ø I T > -T, -	# patøit, ???
	T Ø I T > -IT, EME
	T Ø I T > -IT, ETE

	[AEIOUYÁÉÍÓÚÙÝÌ] T Ø I T > -IT, -	# patøit
	[AEIOUYÁÉÍÓÚÙÝÌ] T Ø I T > -IT, ME
	[AEIOUYÁÉÍÓÚÙÝÌ] T Ø I T > -IT, TE

	[^AEIOYÌÁÉÍÓÚÙÝL] L I T > -T, -	# zakuklit, rozmazlit
	[^AEIOYÌÁÉÍÓÚÙÝL] L I T > -IT, EME
	[^AEIOYÌÁÉÍÓÚÙÝL] L I T > -IT, ETE

	Á B I T > -ÁBIT, AB	# vábit
	Á B I T > -ÁBIT, ABME
	Á B I T > -ÁBIT, ABTE

	D È I T > -T, -	# pøedèit
	D È I T > -IT, EME
	D È I T > -IT, ETE

	Á È I T > -ÁÈIT, AÈ	# ráèit
	Á È I T > -ÁÈIT, AÈME
	Á È I T > -ÁÈIT, AÈTE

	Á J I T > -ÁJIT, AJ	# hájit
	Á J I T > -ÁJIT, AJME
	Á J I T > -ÁJIT, AJTE

	Á L I T > -ÁLIT, AL	# pálit
	Á L I T > -ÁLIT, ALME
	Á L I T > -ÁLIT, ALTE

	Á M I T > -ÁMIT, AM	# mámit
	Á M I T > -ÁMIT, AMME
	Á M I T > -ÁMIT, AMTE

	Á P I T > -ÁPIT, AP	# trápit
	Á P I T > -ÁPIT, APME
	Á P I T > -ÁPIT, APTE

	Á Ø I T > -ÁØIT, AØ	# záøit
	Á Ø I T > -ÁØIT, AØME
	Á Ø I T > -ÁØIT, AØTE

	Á S I T > -ÁSIT, AS	# hlásit
	Á S I T > -ÁSIT, ASME
	Á S I T > -ÁSIT, ASTE

	Á © I T > -Á©IT, A©	# prá¹it
	Á © I T > -Á©IT, A©ME
	Á © I T > -Á©IT, A©TE

	Á V I T > -ÁVIT, AV	# trávit
	Á V I T > -ÁVIT, AVME
	Á V I T > -ÁVIT, AVTE

	Á ® I T > -Á®IT, A®	# vá¾it
	Á ® I T > -Á®IT, A®ME
	Á ® I T > -Á®IT, A®TE

	É È I T > -ÉÈIT, EÈ	# léèit
	É È I T > -ÉÈIT, EÈME
	É È I T > -ÉÈIT, EÈTE

	Í B I T > -ÍBIT, IB	# políbit
	Í B I T > -ÍBIT, IBME
	Í B I T > -ÍBIT, IBTE

	Í È I T > -ÍÈIT, IÈ	# líèit
	Í È I T > -ÍÈIT, IÈME
	Í È I T > -ÍÈIT, IÈTE

	Í J I T > -ÍJIT, IJ	# ???
	Í J I T > -ÍJIT, IJME
	Í J I T > -ÍJIT, IJTE

	Í L I T > -ÍLIT, IL	# sílit
